

Dariana Gómez

UX/UI/FrontEnd Developer

+56 9 3223 0971

La Florida, Santiago de Chile

darigomez30@gmail.com

/ Dariana-gómez



/Darigo30



darigo 30. github.io/portafolio-dariana G2022/

Acerca de Mi

Soy Ing. de sistemas con 3 años de experiencia como UI y FrontEnd. En esta etapa de mi vida he comprendido dos cosas importantes, la primera es que para triunfar, debo superarme cada día y la segunda es que para avanzar debo dar mi mejor esfuerzo en lo que hago, ya que forma parte de quien soy realmente.

Educación

Instituto Universitario Santiago Mariño - 2013.

Título Obtenido: Ingeniero de Sistemas

Academia Desafío Latam - 2021.

Título Obtenido: Front - End Developer

Cursos Realizados

- Curso de Gestión de Procesos de UX Julio 2022. -Platzi
- Práctico de JavaScript Julio 2022. Platzi
- Básico de JavaScript Febrero 2022. Platzi
- Desarrollo front end con VUE Julio 2021. Desafío Latam
- Fundamentos VUE JS Mayo 2021. Desafío Latam
- Desarrollo de componentes avanzados VUE Mayo 2021. Desafío Latam
- Introducción a la programación con JavaScript Marzo 2021. Desafío Latam
- Programación con JavaScript ES6 Marzo 2021. Desafío Latam
- CSS Avanzado Enero 2021. Desafío Latam
- Fundamentos Desarrollo Web Noviembre 2020. Desafío Latam
- Convierte cualquier template HTML en una webapp Angular Abril 2020. -Udemi
- Desarrollo web. Javascript desde cero Mayo 2020. -Udemi
- Scrum Foundation Professional Certificate (SFPC) Junio 2020.
- Sketching for UX Designers Boost UX work with pen& paper Julio 2020. -Udemi
- Programador Técnico en Computación Noviembre 2012 ICIJACH

















Experiencia Laboral

Universidad de Santiago de Chile

Ayudante en curso Frontend Developer

Ayudante de curso Frontend Developer. Bootstrap, SCSS, Vanilla JS, React nivel básico.

Digital Beat SPA

May 2022-Act

Ene-Jun-2022

2021-2022

2019-2021

2017-2018

2016-2017

2015

2014

2013

Frontend Developer

Desarrolladora de interfaces para empresa de telecomunicaciones nacional (Entel S.A.).

HTML5, CSS, SCSS, Bootstrap, Javascript (Vanilla + jQuery).

Cámara de Comercio de Santiago

UX / UI - Frontend Developer

Diseñadora UX/UI de sitios y aplicaciones. Desarrolladora FrontEnd de sitios públicos e internos. Análisis de requerimientos, toma de decisiones. HTML, CSS, SCSS, VUE.js, JWT, BootstrapVue, figma, Xd, Scrum.

AMS ASICOM

UX / UI - Frontend Developer

Diseñadora UX/UI y desarrolladora FrontEnd de sitios web / e-Commerce. Xd, Benchmarking, HTML, CSS, Bootstrap, PHP, Desarrollo en WordPress, Diseño y Desarrollo de Email marketing, diseño web.

Tecnoiluminación

Analista E-Commerce

Diseño web y mantención del sitio. Administración de E-commerce, subida de productos, desarrollo de email marketing. HTML, CSS, Bootstrap, Jumpseller.

Latinol Studio Panamá

Web graphic Designer

Mantención de sitios web, diseño UI de e-Commerce y aplicaciones. HTML, CSS, Desarrollo en WordPress, Desarrollo de Email marketing. Elaboración de piezas gráficas. Toma de decisiones, responsable del producto.

Deplus global

Webmaster

Desarrollo de e-commerce y mantención de sitios web. HTML, CSS, PHP, MySQL.

Fire School de Venezuela

Tesista

En el tiempo de tesis se desarrolló un sistema que calculaba la cantidad de espuma y agua necesaria para extinguir incendios en tanques de almacenamiento de petróleo.

HTML, CSS, PHP, MySQL.

PDVSA

Pasantías

Operaciones Acuáticas, departamento de Programación y Seguimiento (CELAP). "Sistema de información para el control y disminución de tiempos no productivos causados por operaciones acuáticas de PDVSA". Hojas de cálculo en Excel CSV.